【裁判字號】    92,交聲,530
【裁判日期】    920729
【裁判案由】    聲明異議
【裁判全文】
臺灣臺中地方法院交通事件裁定                    九十二年度交聲字第五三號
     原處分機關     交通部公路總局台中區監理所
     異議人即
右列受處分人因違反道路交通管理處罰條例案件，對於交通部公路總局台中區監理所
九十二年五月五日所為之五件裁決（中監違字第六○─ＹＢ0000000、ＺＡ0
000000、ＨＡ0000000、Ｇ00000000、Ｊ一Ａ○二六八一二號
裁決書），聲明異議，本院裁定如左：
    主  文
異議駁回。
    理  由
一、原處分機關略以：異議人即受處分人甲○，其所有之車號二Ｋ─九八六○號自用
    小客車，分別於(1)、九十年十一月二十四日於台七十四線五點六南下處，駕駛人
    行車速度超過規定之最高時速二十公里以上；(2)、九十年十一月二十日於國道一
    號六十四點七公里北上處，在高速公路超速行駛；(3)、九十年十二月二十五日於
    台十二線八點二公里處，駕駛人行車速度超過規定之最高時速二十公里以上；(4)
    、九十一年二月十八日於台中市○○○路處，在道路收費停車處所停車不依規定
    繳費；(5)、九十一年七月二十四日於中投公路草屯鎮○○路口處，駕車行經有燈
    光號誌管制之交岔路口闖紅燈等之違規事實，經內政部警政署國道公路警察局第
    一、第七警察隊、台中縣、台中市、南投縣警察局交通隊員警分別以採證照片依
    法逕行舉發，受處分人未依限期提出申訴，經向原舉發機關查證違規屬實，該所
    遂於九十二年五月五日以中監違字第六○─ＹＢ0000000、ＺＡ0000
    000、ＨＡ0000000、Ｇ00000000、Ｊ一Ａ○二六八一二號裁
    決書，裁處受處分人違反道路交通管理處罰條例第三十三條、第四十條、第五十
    三條、第五十六條及第六十三條之規定，分別處罰鍰新台幣六千元、二千四百元
    、二千四百元、一千二百元、五千四百元整，並記違規點數三點，逾期則依違反
    道路交通管理事件統一裁罰標準表及裁決書處罰主文裁處，於法並無不合等語。
二、本件受處分人甲○則以：已離家在外租屋工作多年，未收到違規罰單，致未能在
    規定期間繳納罰款，請勿罰鍰加倍，爰聲明異議云云。
三、按汽車行駛於高速公路而不遵守管制之規定者，處汽車駕駛人新台幣三千元以上
    六千元以下罰鍰，汽車行駛於高速公路應依速限標誌指示；汽車駕駛人違反第三
    十三條規定者，並記違規點數一點；汽車所有人名稱、地址如有變更，均應向公
    路監理機關辦理登記。汽車有各項異動不依規定申報登記者，處汽車所有人新台
    幣九百元以上一千八百元以下罰鍰；汽車駕駛人，行車速度超過規定之最高時速
    ，或低於規定之最低時速者，處新台幣一千二百元以上二千四百元以下罰鍰；汽
    車駕駛人違反第四十條第一項規定者，並記違規點數一點。行車速度依標誌或標
    線之規定，無標誌或標線者，在市區道路，時速不得超過五十公里，在郊外道路
    時速不得超過六十公里；汽車駕駛人停車時，在道路收費停車處所停車，不依規
    定繳費者，處新台幣六百元以上一千二百元以下罰鍰；第十一款之欠費追繳之。
    又按汽車駕駛人，行經有燈光號誌管制之交岔路口闖紅燈者，處新台幣一千八百
    元以上五千四百元以下罰鍰，並記違規點數三點。道路交通管理處罰條例第三十
    三條第一項、第十六條第一項第一款、第四十條第一項、第五十三條、五十六條
    第一項第十一款、第二項、第六十三條第一項第一款、第三款及道路交通安全規
    則第二十三條第一項、第九十三條第一項第一款、第一百零二條第一項第一款、
    高速公路交通管制規則第五條第一項與違反道路交通管理事件統一裁罰標準表分
    別定有明文。經查：受處分人甲○於上開時、地，因其所有之車號二Ｋ─九八六
    ○號自用小客車，有前揭五件之違規事實，經內政部警政署公路警察局第一、第
    七警察隊、台中縣、台中市、南投縣警察局交通隊員警分別以採證照片依法逕行
    舉發等情，非但為受處分人於異議狀內所不爭執，並有各舉發機關之違反道路交
    通管理事件通知單四紙與裁決書五份在卷可稽，違規事實，足堪認定。雖受處分
    人辯稱：已離家在外租屋工作多年，未收到違規罰單云云。惟經本院審酌卷內法
    務部戶役政連結作業系統提供之受處分人戶籍資料得知，受處分人早於七十年二
    月二十四日即將其戶籍遷移至台中市○區○○里○○鄰○○街十六號，原舉發機
    關依該法定地址即台中市○區○○里○○鄰○○街十六號，以掛號寄送舉發之違
    規通知單，經郵政機關退回，因無法送達而依法辦理公示及寄存送達等情，亦有
    退郵之掛號信封及回執四紙與原舉發機關之公示、寄存送達公告函四紙在卷可佐
    。是本五件逕行舉發違反道路交通管理事件通知單，其送達程序於法核無不合，
    已生送達之效力。從而，原處分機關據以援引上開規定，分別裁處罰鍰新台幣六
    千元、二千四百元、二千四百元、一千二百元、五千四百元整，並記違規點數三
    點，逾期則依裁決書處罰主文規定處罰，並無不當，本件異議為無理由，應予駁
    回。
四、據上論斷，應依道路交通管理處罰條例第八十七條、道路交通案件處理辦法第十
    九條，裁定如主文。
中      華      民      國    九十二    年      七      月    二十九    日
                                        臺灣臺中地方法院交通法庭
                法  官      許 金 樹
右正本證明與原本無異。
如不服本裁定應於送達後五日內向本院提出抗告狀。
                                            書記官
中      華      民      國    九十二    年      七      月    二十九    日


司法院資訊處製作；財團法人民間司法改革基金會備份。
